【裁判字號】    90,交訴,146
【裁判日期】    901025
【裁判案由】    公共危險
【裁判全文】
臺灣高雄地方法院刑事判決                          九十年度交訴字第一四六號
    公  訴  人  臺灣高雄地方法院檢察署檢察官
    被      告  甲○○
右列被告因公共危險案件，經檢察官提起公訴（九十年度調偵字第四八二號），本院
判決如左：
    主  文
甲○○服用酒類，不能安全駕駛動力交通工具而駕駛，處有期徒刑參月；又駕駛動力
交通工具肇事，致人傷而逃逸，處有期徒刑捌月；應執行有期徒刑拾月，緩刑參年。
    事  實
一、甲○○明知服用酒類致不能安全駕駛時，即不得駕駛動力交通工具，竟於民國九
    十年三月二日下午四時至七時許，與友人在高雄縣湖內鄉○○路麵攤飲用啤酒後
    ，於飲酒後已達於反應較慢、感覺減低、思考改變、個性行為改變、步態不穩、
    噁心嘔吐、精神混惑不清晰並影響駕駛而不能安全駕駛自小客車之狀態後，仍貿
    然駕駛車牌號碼Ｃ四—六一０七號自小客車返回中日飼料公司拿資料，於同日晚
    上八時許（起訴書誤繕為晚上十時四十分許），再駕駛上開自小客車沿高雄縣永
    安鄉○○路由南往北方向行駛，行經高雄縣永安鄉○○路六十三號前時，疏未注
    意車前狀況，自後追撞與其同方向行駛由黃李笑駕駛之車牌號碼ＯＯＢ─四八三
    號重型機車，致乙○○人、車倒地，受有右手遠端橈股骨折、兩側膝蓋深部擦傷
    之傷害（過失傷害部分，業據乙○○於偵查中撤回告訴）），詎甲○○於駕車肇
    事致黃李笑受傷後，竟不停車查看及將已受傷之黃李笑送醫救治，反而迅速駕車
    逃逸。嗣經高雄縣警察局岡山分局永安分駐所警員丙○○據報前往現場處理，經
    目擊者提供肇事車牌號碼，始循線查獲甲○○及其駕駛之自小客車，並於同日晚
    上十一時十九分許對甲○○測得呼氣所酒精濃度達每公升○˙八六毫克，始發現
    上情。
二、案經高雄縣警察局岡山分局移送臺灣高雄地方法院檢察署檢察官偵查起訴。
    理  由
一、訊據被告甲○○對於右揭時、地於飲酒後已不能安全駕駛動力交通工具，仍貿然
    駕駛自小客車，因而肇事，致被害人乙○○受有上開事實欄所載傷害之事實，坦
    承不諱，核與證人乙○○於警訊、偵訊及本院調查中證述情節相符，並有高新醫
    院診斷證明書乙紙附在警卷可憑，另證人丙○○警員於本院調查中具結證稱：當
    天晚上九點多循線到被告住處找到自小客車，發現車頭右前方有擦撞痕，並發現
    被告身上有酒味、說話不清晰等語（見九十年九月十八日訊問筆錄）。又證人丙○○警員於當日晚上十一時十九分許對被告施以呼氣酒精濃度測試結果，高達每
    公升○．八六毫克，且被告於訊問過程時呈現意識模糊、含糊不清之情狀，此有
    酒精濃度測試單及高雄縣警察局岡山分局永安分駐所偵辦公共危險案件員警處理
    情形報告書各一份附於警卷為證。再按刑法第一百八十五條之三規定所謂「不能
    安全駕駛」，係抽象危險犯，固不以發生具體危險為必要，若因而發生事故，益
    徵其已不能安全駕駛；且就醫學文獻所知，酒精對人體造成之影響，若以呼氣酒
    精濃度測試器測得之呼氣濃度達到每公升○˙五毫克時，反應較慢，感覺減低，
    將影響駕駛；達到每公升０‧七五毫克時，思考與個性行為均會改變；達到每公
    升一‧０毫克時，步態不穩，噁心嘔吐，精神混惑不清晰；達到每公升一‧五毫
    克時，說話不清楚，感覺喪失，視力模糊；達到每公升二‧０毫克時，體溫與血
    糖均降低，肌肉控制差，甚至會導致癲癇發作；達到每公升三‧五毫克時，則已
    經神智不清，反射減低，甚至呼吸抑制，業據行政院國軍退，此有行政院國軍退
    除役官兵輔導委員會臺北榮民總醫院八十八年八月五日（八八）北總內字第二六
    八六八號函文可據。本件參酌被告飲酒後駕車肇事，經警測得酒精濃度達每公升
    ○．八六毫克，且實施酒精濃度測試時被告說話有含糊不清等各情，足證被告於
    肇事時因服用酒類，已達不能安全駕駛自小客車之程度。事證明確，被告酒後駕
    車公共危險犯行，堪以認定。
二、雖被告矢口否認有何肇事致人傷後，故意逃逸之犯行，辯稱：我飲酒後駕車神智
    不清，不知道撞到機車云云。惟查，證人乙○○迭於警、偵訊及本院調查中指稱
    ：我於九十年三月二日晚上八時十分許，騎乘機車沿高雄縣永安鄉○○路往北行
    駛，再保安路上被撞後往對向車道滑倒，肇事車輛逃逸等語，並有證人乙○○駕
    駛之車牌號碼ＯＯＢ─四八三號重型機車遭撞擊後之照片四幀附於警卷可參。再
    參酌被告係車頭右前方有擦撞痕，此有被告駕駛之車牌號碼Ｃ四—六一０七號自
    小客車損壞照片三幀附於警卷可證，及被告駕車自後追撞證人乙○○之機車後，
    使證人乙○○駕駛之機車往左前滑行二十八˙七公尺，可見當時撞擊力非輕，況
    且被告於追撞後仍能繼續駕車駛回住處，足認被告雖因酒後不能安全駕駛，但並
    非完全無意識又被告之呼氣酒精濃度為每公升○．八六毫克，其行為表現固呈現
    意識模糊、說話含糊不清之情形綜合判斷，被告僅因飲酒不能安全駕駛自小客車
    ，但並不影響被告明知駕車自後追撞肇事致人傷，被告自應停車查看傷者為是，
    被告仍駕車離去，足證其明知肇事致人傷而故意逃逸之犯行，至堪認定。
二、核被告甲○○所為，係犯刑法第一百八十五條之三服用酒類致不能安全駕駛動力
    交通工具而駕駛罪、第一百八十五條之四肇事致人傷而逃逸罪。被告所犯上開二
    罪，犯意各別、行為互殊，應分別論罪，併合處罰。爰審酌被告酒醉後貿然駕車
    ，無視於用路人之公共安全，極易造成道路使用者生命、身體、安全發生不定時
    危險，及被告於肇事致被害人受傷後，竟不停車查看救護，逕自駕車離去，惟已
    於犯後與被害人乙○○達成民事賠償等一切情狀，分別量處如主文所示之刑，並
    依法定其應執行刑。又被告前未曾受有期徒刑以上刑之宣告，此有臺灣高等法院
    被告全國前案紀錄表附卷可證，顯見其素行尚好，經此偵、審程序之教訓，應知
    所警惕而無再犯之虞，本院認所宣告之刑以暫不執行為當，併予宣告緩刑，以啟
  自新。
論上論斷，應依刑事訴訟法第二百九十九條第一項前段，刑法第一百八十五條之三、
第一百八十五條之四、第五十一條第五款、第七十四條第一款，判決如主文。
本案經檢察官郭麗娟到庭執行職務。
中      華      民      國    九十      年      十      月    二十五    日
                                  臺灣高雄地方法院交通法庭
                                      法  官  廖  純  卿
右正本證明與原本無異。
如不服本判決，應於判決送達後十日內，向本院提出上訴狀。
                                      書記官  林  孝  聰
中      華      民      國    九十      年      十      月    二十六    日
附錄本案論罪科刑法條全文：
刑法第一百八十五條之三、第一百八十五條之四。
中華民國刑法第一百八十五條之三
服用毒品、麻醉藥品、酒類或其他相類之物，不能安全駕駛動力交通工具
而駕駛者，處一年以下有期徒刑、拘役或三萬元以下罰金。
中華民國刑法第一百八十五條之四
駕駛動力交通工具肇事，致人死傷而逃逸者，處六月以上五年以下有期徒
刑。


司法院資訊處製作；財團法人民間司法改革基金會備份。
